臺灣士林地方法院民事判決　　　　　　 95年度重訴字第222號
原　　　告　乙○○
　　　　　　　　　　　　樓
　　　　　　丁○○
上二人共同
訴訟代理人　陳志忠律師
被　　　告　甲○○
訴訟代理人　賈育民律師
被　　　告　台灣電力股份有限公司
法定代理人　丙○○
訴訟代理人　黃碧芬律師
　　　　　　賴瑩真律師
上列當事人間損害賠償事件，經本院刑事庭裁定移送審理（95年
度重附民字第3 號），本院於民國96年9 月11日言詞辯論終結，
判決如下：
    主  文
被告甲○○應分別給付原告乙○○新臺幣貳佰壹拾萬零貳佰貳
拾陸元、原告丁○○新臺幣壹佰柒拾貳萬柒仟佰貳拾貳元，及
各自民國九十五年一月二十八日起至清償日止按週年利率百分之
五計算之利息。
原告其餘之訴駁回。
本判決第一項於原告乙○○、丁○○各以新臺幣柒拾貳萬元、伍
拾捌萬元為被告甲○○供擔保後，得假執行。
原告其餘假執行之聲請駁回。
    事實及理由
一、原告起訴主張：被告甲○○（下稱許積琦）為被告台灣電力
    股份有限公司（下稱台電公司，與甲○○合稱被告）臺北北
    區營業處（下稱北區營業處）之員工。民國94年6 月27日晚
    間10時30分許，甲○○駕駛車號DQ-3108 號自用小客車（下
    稱A 車），沿臺北市士林區○○○路（下稱中山北路）北往
    南方向行駛至北區營業處（臺北市○○○路○ 段380 號）對
    面時（下稱系爭出入口對面），違規跨越雙黃線而直接左轉
    欲進入北區營業處面向中山北路之大門（下稱系爭出入口大
    門）上班，詎轉彎至系爭出入口大門前，與對向車道上由中
    山北路南往北騎乘CKX-781 號重型機車（下稱B 車）直行之
    陳翔迪發生撞擊（下稱系爭事故）。陳翔迪因而人車倒地，
    受有頭部外傷、顱內出血、腦腫、第三、四頸椎骨折、肺部
    鈍傷出血、右側股骨骨折、腦幹衰竭等傷害，經送醫仍於94
    年6 月29日仍不治死亡。甲○○違反交通規則，跨越雙黃線
    左轉肇事，致陳翔迪死亡，自屬因過失侵害陳翔迪之生命權
    ，屬民法第184 條第1 項之侵權行為，應依民法第192 條第
    1 、2 項之規定，對伊等即陳翔迪之父母負損害賠償責任。
    又甲○○為台電公司之受僱人，且系爭事故發生時，正值甲○○上班進入北區營業處之際，屬執行職務期間，台電公司
    自應依民法第188 條第1 項連帶對伊等負損害賠償責任。且
    系爭出入口大門位於交通往來頻繁之路段，平時作為北區營
    業處工程車及台電公司員工24小時上下班出入之用，出入口
    前方即屬四線道之快車道，快車道與慢車道之間並無安全島
    或分隔島阻隔。台電公司本應於系爭出入口大門設置管制人
    員，並禁止員工違規由系爭出入口對面，違規跨越雙黃線左
    轉。惟台電公司均未設置，任由其員工違規，亦有因過失而
    違反作為義務之侵權行為，亦應與甲○○依民法第185 條規
    定，負共同侵權行為責任，而應連帶賠償伊等之損害。是伊
    等本於侵權行為之規定，並依民法第19 2條第1 項、第2 項
    、同法第195 條第1 項之規定，請求被告連帶賠償伊等下列
    金額：（一）乙○○部分：(1)支出醫療、證書費用新臺幣（
    下同）9983元；(2)殯葬費用66萬元；(3)扶養費62萬8756元；
    (4)非財產上損害慰撫金500 萬元。（二）丁○○部分：(1)扶
    養費70 萬3757 元；(2)非財產上損害慰撫金500 萬元。又因
    伊等各已領取汽車責任險保險金75萬元，予以扣除後，伊等
    尚得分別請求被告連帶賠償554 萬8739元及495 萬3757元等
    語。並聲明：（一）被告應分別連帶給付乙○○554 萬8739
    元，丁○○495 萬3757元，及各自起訴狀繕本送達翌日起至
    清償日止，按週年利率5 ％計算之利息。（二）願供擔保，
    請准予宣告假執行。
二、甲○○則以：（一）殯葬費用中之居士服、內衣褲、錄影、
    租螢幕、投影機、地毯、主壇加大、回憶錄加2 份、進塔遊
    覽車、遊覽車小費、毛巾手帕、礦泉水，均非必要支出，而
    骨罐費、塔位費則過高。（二）乙○○、丁○○為夫妻，其
    等個別之法定扶養義務人，除其等所生二子外，因其等相互
    間互負法定扶養義務，故其個別之法定扶養義務人應為3人
    ，原告僅以2 人計算，尤有不合。（三）伊於台電公司上班
    ，因系爭事故經判刑確定，並經台電公司解職，目前無業，
    配偶亦無業在家，育有3 名年幼子女，經濟能力不佳，原告
    請求之慰撫金過高等語，資為抗辯，並聲明：（一）乙○○
    請求被告給付超過112 萬8504元、丁○○請求被告給付超過
    71萬9172元部分之訴駁回。
三、台電公司除與甲○○上述相同之抗辯外，另以：（一）系爭
    事故並非於甲○○上班時間所發生，且甲○○係擔任伊之技
    術員職務，工作內容為外線檢驗，其職務範圍並無駕駛車輛
    一項，故甲○○肇致系爭事故，並非於執行職務期間，伊自
    不必依民法第188 條與甲○○連帶負責。（二）伊於系爭出
    入口大門之管制，完全遵守臺北市交通局之規定，外出車輛
    僅供右轉行駛，絕對禁止左轉，惟伊僅能作內部管理，用路
    人是否遵守交通規則，實非伊所能管理之範圍。且伊並無設
    置管制人員或內部規範，管理員工上班途中必須遵守交通規
    則之義務，自無過失之不作為，而對原告無侵權行為。
    （三）原告皆正值壯年，尚有工作能力，亦無任何不能維持
    生活之情形，自無受扶養之權利等語，資違抗辯。。並聲明
    ：（一）原告之訴駁回。（二）如受不利益判決，願供擔保
    ，請准予宣告免為假執行。
三、兩造不爭執之事實（見本院96年8 月6 日準備程序筆錄）
（一）甲○○為台電公司北區營業處之員工，擔任技術員職務，
      工作內容為外線檢驗，其職務內容並無駕駛車輛一項。94
      年6 月27日晚間11時30分許，甲○○駕駛A 車，沿臺北市
      士林區○○○路北往南方向行駛至系爭出入口大門對面，
      違規跨越雙黃線而直接左轉欲進入系爭出入口大門。於轉
      彎至如本院刑事庭95年度交重附民卷（下稱交重附民卷）
      第11頁原證二所示之位置時，為對向車道上由中山北路南
      往北騎乘B 車直行之陳翔迪因閃避不及而撞及。陳翔迪人
      車倒地，受有頭部外傷、顱內出血、腦腫，第三、四頸椎
      骨折、肺部鈍傷出血、右側股骨骨折、腦幹衰竭等傷害，
      經送醫於94年6 月29日不治死亡。甲○○對於系爭事故確
      有過失，且其過失與陳翔迪之死亡間，有相當因果關係。
（二）A 車係甲○○岳父所有，而供甲○○個人使用之自用小客
      車，該小客車上並無任何台電公司之徽章、標誌。
（三）甲○○於系爭事故發生之前，係由家中出發正準備前往北
      區營業處上班，且係於轉入北區營業處之過程中發生系爭
      事故。
（四）系爭出入口大門前方之中山北路為四線道，快車道與慢車
      道之間並無安全島阻隔。系爭出入口係作為台電工程車及
      其員工24小時上、下班出入之用，但進入依交通規則規定
      ，應該要由中山北路南向北方向右轉進入。
（五）北區營業處於中山北路5 段378 巷內另有一出入口大門（
      下稱378 巷出入口大門）。
（六）系爭事故前4 分鐘，另有一部工程車由北往南方向逕行違
      規左轉直接進入系爭出入口大門。
（七）台電公司未於系爭出入口大門設置交通管制人員站在門口
      糾察，或制止員工違規左轉進入。
（八）北區營業處曾於公安早會及每季公安委員會等場合，向員
      工作車輛進出區處之交通安全宣導，內容如本院卷第46頁
      被證八所示。
（九）乙○○曾替陳翔迪支出必要醫療費用9983元，必要金額為
      9633元，其中一筆證書費、處置費為無必要。
（十）乙○○曾支出陳翔迪殯葬費用54萬元，其項目、單據如附
      民卷第26頁所示，塔位費用12萬元，單據如交重附民卷第
      28頁所示。必要性部分除居士服3000元、內衣褲1500元、
      錄影1 萬元、租螢幕、投影機1 萬8000元、地毯2 萬元、
      主壇加大2 萬5000元、回憶錄加二份1000元、進塔遊覽車
      1 萬1250元、遊覽車含小費4500元、毛巾手帕6000元、礦
      泉水780 元以外，均屬必要支出。塔位費用、骨罐費用則
      於符合被告社會地位、通常一般、適當之金額內為必要。
（十一）若陳翔迪各對乙○○、丁○○有扶養義務，陳翔迪係與
        其兄弟陳翔威與原告夫妻另一方平均分擔扶養義務。
（十二）乙○○於系爭事故當時為50歲，平均餘命為26.81 ，即
        322 個月。丁○○於系爭事故發生時為49歲，平均餘命
        為31.82 即382 個月。若受陳翔迪扶養以每年7 萬4000
        元，每月6166. 67元為適當。
（十三）乙○○與陳翔迪、丁○○為父子、母子關係。系爭事故
        發生時，陳翔迪僅21歲，職業、年齡、學歷、經濟、家
        庭狀況，詳如本院卷第1 、2 頁狀紙所述。甲○○因本
        案遭判刑後，已經台電公司解職，目前無業，配偶亦無
        業，育有3 子。
（十四）乙○○、丁○○已各領取強制責任險理賠150 萬元中半
        數，應於損害賠償額中扣除。
四、本件經本院於96年8 月6 日準備程序期日與兩造整理並協議
    簡化爭點如下（見本院同上筆錄，並依本院論述先號順序調
    整其次序）
（一）原告請求台電公司與甲○○應依民法第188 條負連帶賠償
      責任，有無理由？
1.甲○○駕駛自用小客車，因上班而轉入系爭出入口大門過程中
  過失造成系爭事故，是否該當民法第188 條之執行職務之要件
  ？
2.台電公司應否負連帶責任？
（二）原告請求台電公司依民法第185 條與甲○○連帶負責，有
      無理由？
1.台電公司有無於系爭出入口大門設置交通管制人員管制車輛之
  作為義務？
2.台電公司客觀上是否有禁止員工由中山北路北往南違規左轉進
  入系爭出入口大門？如無，台電公司有無上開作為義務？
3.如1 、2 為是，與系爭事故之發生有無因果關係？是否與甲○○之行為構成行為關聯共同之侵權行為？
（三）乙○○請求賠償殯喪費用54萬、購買塔位費用12萬元，是
      否有理由？
1.居士服3000元、內衣褲1500元、錄影1 萬元、租螢幕、投影機
  1 萬8000元、地毯2 萬元、主壇加大2 萬5000元、回憶錄加二
  份1000元、進塔遊覽車1 萬1250元、遊覽車含小費4500元、毛
  巾手帕6000元、礦泉水780 元之支出是否必要、合理？
2.乙○○支出之塔位費用12萬元、骨罐費用17萬4000元，於若干
  金額內為必要？
（四）原告請求賠償扶養費各62萬8756元、70萬3757元，是否有
      理由？
1.陳翔迪是否對原告有法定扶養義務存在？原告是否不能以自己
  財產維持生活？
2.經計算後，得請求之扶養費若干？
（五）原告請求賠償慰撫金各500 萬元，是否有理由？金額以若
      干為適當？
五、茲分別論述如下
（一）原告請求台電公司與甲○○應依民法第188 條負連帶賠償
      責任，並無理由。
1.甲○○駕駛A 車，因上班欲轉入系爭出入口大門過程中過失造
  成系爭事故，並不該當民法第188 條第1 項為台電公司執行職
  務之要件。
（1）按受僱人因執行職務，不法侵害他人之權利者，由僱用人
     與行為人連帶負損害賠償責任，民法第188 條第1 項前段
     定有明文。此乃因民法上之僱用人責任，其立法精神一方
     重於保護經濟上之弱者，增加被害人或得依法請求賠償之
     第三人之求償機會，故設有舉證責任轉換及衡平責任之規
     定。蓋僱用人本於企業因使用受僱人，因此獲得擴大其事
     業活動範圍之利益，因而要求其於享受事業活動範圍擴大
     之利益之餘，亦能對因此造成之侵害，負其社會責任之故
     。然受僱人之行為範圍，終非僱用人所能完全掌握與控制
     。因之，立法者乃將僱用人責任限縮於僱用人可得控制受
     僱人行為之「執行職務」範圍內。是故，於解釋執行職務
     之範圍，自應兼顧擴大被害人求償範圍之僱用人衡平責任
     立法意旨及作為僱用人責任限制之職務約制可能性之考慮
     。本於此，實務上乃認所謂受僱人執行職務，固不僅指受
     僱人因執行其所受命令，或委託之職務自體，或執行該職
     務所必要之行為，而不法侵害他人之權利者而言，即職務
     上予以機會之行為或與執行職務之時間、處所有密切關係
     之行為，在客觀上足認為與其執行職務有關，而不法侵害
     他人之權利者，就令其為自己利益所為，均應包括在內（
     最高法院93年臺上字第1159號判決意旨參照），即係說明
     此意旨。
（2）經查，甲○○雖係台電公司北區營業處之員工，擔任技術
     員職務，然其工作內容為外線檢驗，其職務內容並無駕駛
     車輛一項（見不爭執事項（一）所示）。因次，甲○○駕
     駛A 車於上班途中，因過失肇致系爭事故，其駕駛行為顯
     非執行其技術員職務之自體或有助於該職務之必要行為，
     甚或利用其職務所獲取機會之行為，甚為明確。又A 車係
     甲○○岳父所有，供為甲○○個人使用之自用小客車，該
     小客車上並無任何台電公司之徽章、標誌（見不爭執事項
     （二））。是甲○○之駕駛行為，顯未具備任何執行台電
     公司職務之外觀。況甲○○於系爭事故發生之前，係由家
     中出發正準備前往北區營業處上班，正要轉入系爭出入口
     大門之過程中發生系爭事故。換言之，甲○○之侵權行為
     係發生於上班途中，是其行為時間，非屬上班時間，且違
     規地點亦非在北區營業處辦公處所，而係北區營業處系爭
     出入口大門外之中山北路上。由是以觀，實難認甲○○之
     行為，與其執行職務時間、處所有任何關聯。且現代企業
     員工甚多，倘要求企業對於所有員工往返職場之交通行程
     之自有車輛駕駛行為予以監督，實屬強人所難。由是足徵
     ，於衡平責任、風險控制之考量下，應認甲○○於上、下
     班途中駕駛自用交通工具之行為，並非民法第188 條第1
     項所稱之執行職務行為。
（3）至勞工保險被保險人因執行職務致傷病審查準則，係用於
     判定被保險人受傷時，是否能適用職業災害情事而請求職
     災給付，並非用以判定被保險人因上班途中造成他人受傷
     時，是否屬民法第188 條第1 項執行職務之範圍。此乃因
     勞工保險制度與僱用人衡平責任制度，兩者規範目的迥不
     相同，對於「執行職務」之解釋，自有不同，自不能混為
     一談。況該準則第18條規定：被保險人如有「無照駕駛」
     、「逆向或跨越雙黃線行駛」行為時，不得視為「職業災
     害」。據此而論，則上揭受僱人駕駛僱用人車輛上、下班
     跨越雙黃線肇事，被害人豈非即不能依據民法第188 條第
     1 項請求僱用人連帶負責？由此更見，勞工保險中職業災
     害之認定標準，與民法第188 條第1 項之執行職務範圍，
     各有不同規範目的，並無關聯。原告以勞工保險被保險人
     上班途中致傷病，可請領職災給付，遽爾推論被保險人上
     班途中肇事，亦屬民法第188 條第1 項執行職務範圍，自
     屬無據。
2.綜上，甲○○違規過失造成系爭事故之行為，並非執行職務之
  行為，台電公司自不必依民法第188 條第1 項規定負連帶責任
  。
（二）原告請求台電公司依民法第185 條與甲○○連帶負責，並
      無理由。
1.台電公司要無於系爭出入口大門設置交通管制人員，管制中山
  北路上違規車輛之作為義務
  查系爭出入口大門前方乃係中山北路，而中山北路乃係臺北市
  政府所管理之道路，並非北區營業所業務上所得管領範圍，為
  兩造所不爭。則姑不論台電公司有無系爭出入口大門設置交通
  管制人員之義務，即便設置，台電公司之管制人員亦無任何法
  律上之依據，可得制止或管制往來於中山北路上之人、車之權
  力。至多僅能管制、指揮北區營業所內之車輛出入車輛而已。
  是中山北路上之人、車有違規情事，台電公司亦無法過問。要
  之，即使違規之人、車係台電公司之員工或工程車，台電公司
  亦無權當場加以開單處罰或制止，至多僅能於其控制之職場範
  圍內加以勸導或予以職務上之警告、懲戒，甚或拒絕其進入北
  區營業所而已。質言之，台電公司要無任何設置門口管制人員
  以管理中山北路上違規車輛之作為義務可言。原告以被告必須
  於系爭出入口大門設置管制人員，用以管制中山北路上違規車
  輛而未設置，有不作為之過失云云，尚非可採。
2.台電公司客觀上亦無禁止甲○○由中山北路北往南違規左轉進
  入系爭出入口大門作為義務。
  台電公司並無管理中山北路上人、車遵守交通規則之權責與義
  務，已如上述。是則台電公司亦無從管制甲○○上班途中，於
  其辦公處所外道路上之駕駛行為，自無強制甲○○上班途中不
  得違規之作為義務。況且，台電公司對於甲○○除職務監督外
  ，實無從對於職務以外之行為，處處管制、監督。申言之，台
  電公司對於甲○○並無任何管教權責。是台電公司對於甲○○
  之駕駛行為，至多僅有道德上之勸導義務，難謂有何法律上管
  制之義務可言。原告謂台電公司負有管制、禁止甲○○違規跨
  越系爭出入口大門對面之雙黃線轉彎進入北區營業所之義務，
  核非有據。
3.綜上，被告並無原告所指作為義務之違反，而有過失不作為之
  侵權行為，當可認定。則上述爭點（二）3 ，即無審究必要，
  併此敘明。
（三）乙○○請求甲○○給付殯葬費用32萬3950元及購買塔位費
      用12萬元，為有理由。至其請求台電公司給付部分及請求
      甲○○給付逾上開部分，為無理由。
1.兩造有爭執之殯葬費中，居士服3000元、內衣褲1500元，應屬
  必要。錄影1 萬元、租螢幕、投影機1 萬8000元、地毯2 萬元
  、主壇加大2 萬5000元、回憶錄加二份1000元、進塔遊覽車1
  萬1250元、遊覽車含小費4500元、毛巾手帕6000元、礦泉水78
  0 元等項，均無必要，應予扣除。
  按殯葬費為收殮及埋葬費用，其賠償範圍應以實際支出之費用
  ，並斟酌被害人當地之習俗、被害人之身分、地位及生前經濟
  狀況決定之（最高法院92年度臺上字第1427號判決參照）。經
  查，居士服3000元、內衣褲1500元之支出，應係死者入殮時所
  穿戴之衣物，核屬收斂必要費用。而一般喪禮，作法事之道士
  、和尚，均會自己穿著自己之道服前來，不可能要求喪家於法
  事費用以外，另行支付衣著費用，更不可能連內衣褲均要喪家
  提供。被告辯稱此係提供予做法事之道士穿著使用非必要費用
  云云，應屬誤會。至其餘錄影1 萬元、租螢幕、投影機1 萬80
  00元、回憶錄加二份1000元、進塔遊覽車1 萬1250元、遊覽車
  含小費4500元、毛巾手帕6000元、礦泉水780 元支出，核或屬
  招待、服務、餽贈親友之花費，或係家屬、親友為日後追思死
  者之紀念物品花費，均非收斂、埋葬之費用，核非必要，自應
  予扣除。又主壇加大2 萬5000元、地毯2 萬元，經斟酌陳翔迪
  僅係甫成年出社會21歲青年之社會地位，再參酌本件殯葬費支
  出中之基本費用20萬以觀，其喪禮之佈置已屬相當，上述2 項
  之配置，並無必要，應予扣除。
2.乙○○請求支出之塔位費用12萬元、骨罐費用5 萬元，應屬合
  理，逾此範圍，應無必要。
  按現代下葬方式多採火化而火化後之骨灰，通常必須至於骨灰
  罐內，找尋適當之寺廟或靈骨塔置放，甚少會將親人骨灰置放
  家中者。是採火葬均必須購置骨罐及置放骨罐之靈骨塔或寺廟
  骨罐塔位，故乙○○此二項支出自屬必要。而骨罐、塔位費用
  自應適合被害者之身分、地位始可。查陳翔迪乃係21歲之青年
  ，本院認提供社會上一般中等品質之骨罐及塔位已足。經審酌
  一般私立塔位費用常常須20萬元以上，公立塔位雖有5 萬元之
  譜，然申請進入不易，因而認乙○○請求之塔位支出12萬元，
  尚屬適當，應予准許。至乙○○所購置之骨罐，由其所提供之
  請款明細表（見交重附民卷第26頁）所載可知，其係以碧玉材
  質製作，等級較高之物品，並無必要，當甚明確。經斟酌陳翔
  迪之身分，本院認應以「臺北市殯葬管理處各項服務收費標準
  」所定之骨罐費用，平均為5 萬元為適當。
3.綜上，乙○○所支出之殯葬費如交重附民卷第26頁所示，經扣
  除上述1 、2 所述非必要部分項目，將其餘必要項目、金額加
  總後所得金額即為32萬3950元，連同塔位費12萬，當屬必要費
  用，乙○○請求甲○○賠償，自屬有據，逾此部分，不能准許
  。
（四）原告請求甲○○賠償扶養費各42萬6643元、47萬7322元，
      應屬有理，逾此範圍之請求，應屬無據。
1.原告不能以自己財產維持生活，陳翔迪對原告有法定扶養義務
  存在。
  此情業據甲○○自認在卷。雖必要共同訴訟之共同被告台電公
  司對此有所爭執，然台電公司業已經本院實質認定無須與甲○○連帶負責，則此部分事實之認定，自應以甲○○之自認為據
  ，本院自不得再予審究。
2.經計算後，被告應賠償乙○○、丁○○之扶養費應各為42萬66
  43元、47萬7322元。
  查乙○○於系爭事故當時為50歲，平均餘命為26.81 ，322 個
  月。丁○○於系爭事故發生時為49歲，平均餘命為31.82 即38
  2 個月。若受陳翔迪扶養以每年7 萬4000元，每月6166. 67元
  為適當（見不爭執事項（十二））。而陳翔迪各對乙○○、丁○○有扶養義務，且係與其兄弟陳翔威與原告夫妻另一方平均
  分擔扶養義務（見不爭執事項（十三）），故乙○○、丁○○
  依民法第1116條之1 、第1114條第1 款之法定扶養義務人數應
  為3 人。是依霍夫曼式扣除中間利息，並除以扶養人數後，乙○○現時應可請求一次賠償之扶養費為42萬6634元（年別5%複
  式霍夫曼計算法（第一年不扣除中間利息），其計算式為：[7
  4000*16.00000000（此為應受扶養26年之霍夫曼係數）+74000
  *0.81*（17.00000000-00.00000000）]除以3 （受扶養人數）
  =426643 ，小數點以下四捨五入）；丁○○為47萬7322元（其
  計算式為：[74000*19.00000000（此為應受扶養31年之霍夫曼
  係數）+74000*0.82*（19.00000000-00.00000000）]除以3 （
  受扶養人數）=477322 ，小數點以下四捨五入）。
（五）原告因系爭事故喪子，精神上痛苦，請求賠償慰撫金各20
      0 萬元，應屬有理，逾此範圍，應屬無據，不能准許。
     按慰撫金之賠償須以人格權遭遇侵害，使精神上受有痛苦
     為必要，其核給之標準固與財產上損害之計算不同，然非
     不可斟酌雙方身分資力與加害程度，及其他各種情形核定
     相當之數額（最高法院51年臺上字第223 號判例參照）。
     ）。爰審酌乙○○、丁○○與陳翔迪分別為父子、母子關
     係。系爭事故發生時，陳翔迪僅21歲，剛出社會工作，即
     遭甲○○肇事而致死，乙○○、丁○○必須白髮人送黑髮
     人，精神上痛苦難以言喻。甲○○因本案遭判刑後，已經
     台電公司解職，目前無業，配偶亦無業，育有3 子（見不
     爭執事項（十三））。而系爭事故乃係因甲○○本身之任
     意跨越雙黃線之重大過失所致等一切情狀，認原告請求之
     慰撫金應以各200 萬元為適當公允。逾此範圍請求，則屬
     過高，不應准許。
（六）又依強制汽車責任保險第30條規定，強制汽車責任保險之
      保險人依該法規定給付保險金者，於該範圍內，加害人或
      強制汽車責任保險之被保險人之損害賠償責任即因而解免
      ，全民健康保險被保險人對於加害人之損害賠償請求權亦
      因而喪失。查乙○○、丁○○因系爭事故已各領取強制責
      任險理賠75萬元（見不爭執事項（十四）），自應於損害
      賠償額中扣除，要屬當然。
六、綜上所述，乙○○依據侵權侵權行為法律關係，請求甲○○
    賠償支出醫療費用9633元（見不爭執事項（九））、殯葬費
    用32萬3950元、塔位費用12萬元、扶養費用42萬6643元、慰
    撫金200 萬元；丁○○請求甲○○賠償扶養費47萬7322元、
    慰撫金200 萬元，均分別扣除強制汽車保險金75萬元後之金
    額各213 萬0226元、172 萬7322元，及各自起訴狀繕本送達
    之翌日即95年11月28日（見交重附民卷第42頁）起至清償日
    止，按週年利率5%計算之法定遲延利息，為有理由，應予准
    許。原告對甲○○逾此範圍之請求部分及請求台電公司連帶
    給付部分，均無理由，自應予駁回。
七、原告陳明願供擔保，聲請宣告假執行。經核原告勝訴部分，
    並無不合，爰酌定相當之擔保金額宣告之。原告其餘假執行
    之聲請，因訴之駁回而失所依據，不予准許，應予駁回。
八、本件判決基礎已臻明確，兩造其餘攻擊防禦方法及訴訟資料
    經本院審酌後，核與判決結果不生影響，無一一論述之必要
    。
九、本件損害賠償事件乃係刑事附帶民事訴訟，由刑事庭移送前
    來，於辯論終結為止，當事人並無任何裁判費或其他訴訟費
    用之支出，不論何造勝敗訴，並無何造應負擔之訴訟費用存
    在，本無確定訴訟費用額之必要，自無再為裁判之必要，亦
    附此敘明。
十、據上論結，本件原告之訴為一部有理由，一部無理由，依民
    事訴訟法第390 條第2 項，判決如主文。
中　　華　　民　　國　　96　　年　　9 　　月　　28　　日
　  　　　　　　  民事第三庭  審判長法  官  鍾任賜
                                    法  官  王怡雯
                                    法  官  王沛雷
以上正本證明與原本無異。
如對本判決上訴須於判決送達後20日內向本院提出上訴狀。
中　　華　　民　　國　　96　　年　　10　　月　　1　　日
                                    書記官  林豐圃
